【裁判字號】    99,上易,1811
【裁判日期】    991007
【裁判案由】    竊盜
【裁判全文】
臺灣高等法院刑事判決                99年度上易字第1811號
上  訴  人  臺灣士林地方法院檢察署檢察官
被      告  甲○○
上列上訴人因被告竊盜案件，不服臺灣士林地方法院99年度易字
第217號，中華民國99年7月14日第一審判決（起訴案號：臺灣士
林地方法院檢察署99年度偵字第6949號），提起上訴，本院判決
如下：
    主  文
原判決撤銷。
甲○○攜帶兇器於夜間侵入住宅竊盜，處有期徒刑柒月；又踰越
安全設備於夜間侵入住宅竊盜，處有期徒刑柒月。應執行有期徒
刑壹年。
    事  實
一、甲○○意圖為自己不法所有，於民國（下同）99年3月17日
    凌晨1時許之夜間，至臺北市大同區○○○路○段320號忠棟
    4號2樓丙○○住處，持自備客觀上足供兇器使用之美工刀（
    已丟棄，未扣案），將上揭房屋後方木門扣鎖推開而侵入屋
    內，竊取丙○○所有美金175元、紀念套幣4枚、玉鐲子1只
    及黃金戒指約9只、項鍊2條得手。其隨即於同年3月21日持
    所竊黃金項鍊1.3兩前往臺北市大同區○○○路○段113號東
    樺融資當鋪，變賣予不知情之林華泰，得款新臺幣4萬6千元
    後，以變賣贓物所得前往臺北市大同區○○○路○段39號佳
    賓旅社住宿。同年5月12日凌晨1時許夜間，甲○○復另基於
    竊盜犯意，徒手至臺北市大同區○○○路○段320號忠棟5號
    3樓乙○○住處，從房屋後方窗戶翻爬侵入屋內，竊取乙○○所有項鍊11條、耳環3件、手電筒1支、玉墜子3件得手。
    嗣甲○○逗留在屋內至同日上午10時40分許，為乙○○返家
    發覺而報警當場查獲，並扣得乙○○所有項鍊11條、耳環3
    件、手電筒1支、玉墜子3件。
二、案經丙○○、乙○○訴由臺北市政府警察局大同分局報請台
    灣士林地方法院檢察署檢察官偵查起訴。
    理  由
一、證據能力部分：
    按被告以外之人於審判外之陳述雖不符刑事訴訟法第159 條
    之1至之4等4條之規定，而經當事人於審判程序同意作為證
    據，法院審酌該言詞陳述或書面陳述作成時之情況，認為適
    當者，亦得為證據；當事人、代理人或辯護人於法院調查證
    據時，知有刑事訴訟法第159條第1項不得為證據之情形，而
    未於言詞辯論終結前聲明異議者，視為有前項之同意，同法
    第159條之5定有明文。查本件下列所引用之被告以外之人於
    審判外之陳述或非供述證據，被告於本院準備程序及審理時
    表示無意見，且迄至言詞辯論終結前未聲明異議，而本院審
    酌上開供述或非供述等證據資料製作時之情況，無不當取供
    及證明力明顯過低之瑕疵，認以之作為證據應屬適當，故揆
    諸前開規定，認前揭證據資料應有證據能力。
二、上揭犯罪事實，業據被告甲○○於原審及本院審理時均坦承
    不諱，復有告訴人丙○○、乙○○、及證人楊添裕於警詢時
    指證在卷，此外，復有東樺融資收當物品資料詳細畫面1紙
    ，扣押筆錄、扣押物品目錄表、乙○○出具贓物認領保管單
    、現場及贓物照片31張，足見被告自白與事實相符，堪予採
    信，是本件事證明確，被告犯行洵堪認定，應依法論科。
三、按刑法第321 條第1 項第3 款之攜帶兇器竊盜罪，係以行為
    人攜帶兇器竊盜為其加重條件，此所謂兇器，其種類並無限
    制，凡客觀上足對人之生命、身體、安全構成威脅，具有危
    險性之兇器均屬之，且祇須行竊時攜帶此種具有危險性之兇
    器為已足，並不以攜帶之初有行兇之意圖為必要，最高法院
    79年臺上字第5253號判例參照。本件被告於99年3月17日竊
    盜時所攜帶之美工刀1支，刀片為金屬製，若持以行兇，依
    一般社會觀念，足以使人之身體、生命產生危險，揆諸前揭
    判例意旨，自堪認為兇器。核被告甲○○所為，分別係犯刑
    法第321條第1項第1款、第3款之攜帶兇器於夜間侵入住宅竊
    盜罪、刑法第321條第1項第1款、第2款之踰越安全設備於夜
    間侵入住宅竊盜罪。其所犯上開2次加重竊盜罪，犯意各別
    ，行為互殊，應分論併罰。
四、撤銷改判之理由：
    原審對被告論罪科刑固非無見，惟查，查被告前於81年間，
    因加重竊盜案件，經台灣板橋地方法院判處有期徒刑10月確
    定，於82年12月30日執行完畢；又於83年間，因加重竊盜案
    件，經台灣台南地方法院判處有期徒刑7月確定，於84年3月
    15日執行完畢；又於85年間，因竊盜案件，經原審判處有期
    徒刑8月確定，於86年4月19日執行完畢，被告於前犯竊盜案
    件執行完畢，猶不知悔改，復犯本案加重竊盜罪2次，足見
    被告素行不佳，且均係犯同類刑之竊盜案件；又本件告訴人
    丙○○遭竊之物品價值非少，被告迄未賠償告訴人丙○○所
    受之損害，審酌上開情節，自不適宜對被告諭知緩刑，原審
    對被告為緩刑之宣告，自有未洽，公訴人執此指摘原審量處
    緩刑不當，認有理由，爰由本院將原判決撤銷改判。爰審酌
    被告行竊次數達2次，對於被害人及社會治安造成危害，惟
    犯後坦承犯行，已知悔改，所竊財物有部分已返還被害人，
    惟迄未賠償告訴人丙○○，及被告之生活狀況、智識程度等
    一切情狀，分別量處有期徒刑7月、7月，併就上開各罪定應
    執行之刑有期徒刑1年，以示儆懲。至被告所有供行竊所用
    之美工刀1支，因未扣案，且被告於原審供稱已將該美工刀
    丟棄，並無證據證明尚存在，為免將來執行上之困難，爰不
    宣告沒收，附此說明。
五、公訴人另以被告有犯罪習慣，請求本院併予諭知應於刑之執
    行前令入勞動場所強制工作等語，惟按刑法第90條第1 項固
    規定「有犯罪之習慣，或因遊蕩或懶惰成習而犯罪者，於刑
    之執行前，令入勞動場所強制工作」，然根據卷附之上開被
    告前案紀錄表所載，被告固曾有竊盜前科，然其犯罪時間均
    於85年前所為，是被告再犯本件竊盜罪，尚難謂被告積習已
    深，顯有犯罪之習慣，復無證據證明被告有因遊蕩或懶惰成
    習而犯罪之情形，且被告俟判決確定執行本件科處之刑，應
    足收刑罰執行矯正之效果，故本院認前開對其所宣告之刑，
    已足惕勵其奮發向上，尚無併予宣告強制工作之必要，併予
    敘明。
據上論斷，依刑事訴訟法第369條第1項前段、第364條、第299條
第1項前段，刑法第321條第1項第1款、第2款、第3款、第51條第
5款，判決如主文。
本案經檢察官壽秦偉到庭執行職務。
中    華    民    國    99    年    10    月    7     日
                  刑事第六庭審判長法  官  邱同印
                                  法  官  何信慶
                                  法  官  吳淑惠
以上正本證明與原本無異。
不得上訴。
                                  書記官  陳雅加
中    華    民    國    99    年    10    月    13    日
附錄本案論罪科刑法條
刑法第321條
犯竊盜罪而有左列情形之一者，處6 月以上、5 年以下有期徒刑
：
一、於夜間侵入住宅或有人居住之建築物、船艦或隱匿其內而犯
    之者。
二、毀越門扇、牆垣或其他安全設備而犯之者。
三、攜帶兇器而犯之者。
四、結夥三人以上而犯之者。
五、乘火災、水災或其他災害之際而犯之者。
六、在車站或埠頭而犯之者。
前項之未遂犯罰之。

司法院資訊處製作；財團法人民間司法改革基金會備份。
